臺灣嘉義地方法院刑事裁定　　　　　　　 94年度聲判字第7號
聲　請　人　甲○○
訴訟代理人　陳國瑞律師
被　　　告　乙○　　男　55歲.
上列聲請人因告訴被告公共危險罪案件，不服台灣高等法院臺南
分院檢察署檢察長94年5月12日駁回再議之處分（94年度上聲議
字第324號），聲請交付審判，本院裁定如下：
    主  文
聲請駁回。
    理  由
一、按告訴人不服上級法院檢察署檢察長或檢察總長認再議為無
    理由而駁回之處分者，得於接受處分書後10日內委任律師提
    出理由狀，向該管第1審法院聲請交付審判。法院認為交付
    審判之聲請不合法或無理由者，應駁回之。刑事訴訟法第25
    8條之1、第258條之3第2項前段，分別定有明文。
二、本件聲請人即告訴人甲○○以被告乙○涉犯公共危險罪嫌，
    向台灣嘉義地方法院檢察署（下稱嘉義地檢署）檢察官提出
    告訴，經該檢察署檢察官於民國（下同）94年4月22日，以
    93年度偵字第5703號為不起訴處分後，聲請人不服，聲請再
    議亦經臺灣高等法院臺南分院檢察署檢察長於94年5月12日
    ，認再議為無理由，以94年上聲議字第324號處分書駁回再
    議在案。
三、聲請人之原告訴意旨略以：被告乙○原係禎祥食品公司所僱
    用之堆高機司機，並在禎祥食品公司向建盟冷凍工廠所租用
    ，位於嘉義縣朴子市朴子工業區1街13號第202、206及207號
    冷凍庫內，擔任駕駛堆高機堆放包裝毛豆紙箱之工作。而被
    告在上開冷凍庫堆放包裝毛豆紙箱之過程中，原應注意包裝
    毛豆之紙箱為易燃物，而冷凍庫內使用中之照明燈溫度極高
    ，若將包裝毛豆之紙箱堆放過高，有可能會使該紙箱因溫度
    過高而達到紙箱之燃點並開始燃燒，詎被告竟仍疏於注意，
    於90年5月3日下午15時許，在第206號冷凍庫堆放毛豆之過
    程中，遽將包裝毛豆之紙箱堆放至四層之高度，使包裝毛豆
    之紙箱因過於靠近使用中之照明燈具，因而於90年5月3日下
    午16時58分起火燃燒，進而發生火災，並造成甲○○所經營
    之「建盟冷凍工廠」，受有第206號冷凍庫內部上方燒毀嚴
    重，天花板隔熱泡棉受燒毀，四週牆壁上方受燒嚴重，四週
    裝設之電燈受燒毀，冷凍風扇受燒毀而不堪使用等損害。因
    認被告涉犯刑法第174條第3項之公共危險罪嫌。
四、原不起訴處分書及再議處分書係認定：勘查照明燈受燒情形
    ，該照明燈受燒後脫離固定架掉落以電源線懸在牆壁上，電
    源線未發現有短路痕．．．，且現場照明燈開關於救災時已
    破壞，故無法研判照明燈是否為開啟狀態，因此有關照明燈
    發熱接觸紙箱引起火災之可能因素無法研判，亦有嘉義縣消
    防局火災原因調查報告書1份在卷足證。且臺灣嘉義地方法
    院就本案民事部分，於審理中委託臺灣省電機技師公會予以
    鑑定，其鑑定結論為１. 就現場裝置之電器設備，可能發生
    火災原因如下：如照明燈為點亮狀態下，因照明燈引燃包裝
    毛豆之紙箱最有可能（因現場照明燈電源開關於救災時已破
    壞，因此無法判別照明燈之開關是否導通，另現場堆置物〈
    包裝毛豆之紙箱〉已清除，堆置情況不明，因此無法研判其
    與燈具接觸之可能性。），有上開技師公會92年3月13日台
    灣省電技琛字第9202043號驗收報告書附卷可證。又以被告
    乙○於警詢及偵查中時，均供稱離開第206號冷凍庫時，己
    將照明燈關閉。是以，本件火災之起火原因是否確因被告離
    開第206號冷凍庫時，因疏未注意關閉照明燈具，使包裝毛
    豆之紙箱過於靠近使用中之照明燈具所引起，即非無疑。此
    外，復查無其他任何積極確切之證據足證被告有何公共危險
    之犯行，應認罪嫌尚有不足，應為不起訴處分等語。
五、本件聲請交付審判意旨則以：(1)依嘉義縣消防局90年5月18
    日所製作之「嘉義縣消防局火災原因調查報告書」研判可證
    ，照明燈應係起火點。(2)被告乙○堆疊毛豆之高度合計為
    492公分（109乘4加14乘4），已超越地面距照明燈之452公
    分，顯然該毛豆紙箱曾撞擊照明燈；又前揭照明燈具係溫度
    高達270度之高溫鹵素燈，在低溫下仍會使紙箱蓄熱碳化。
    據上，起火原因應係照明燈接觸貨物，引發火勢。(3)被告於
    90年5月13日朴子消防分局談話筆錄供稱：「5月3日我大約
    下午1點10分開始用堆高機搬運毛豆至206號冰庫，2點20分
    左右我有聞到怪味...。」顯然事發前已有徵兆，但被告仍
    持續堆疊貨物至超過照明燈高度。(4)92年3月13日電技師公
    會鑑定報告書載明：「引起火災之過程研判，冷凍庫內放置
    包裝毛豆之紙箱，各箱重疊堆高至接近頂板。．．．」可證
    明確係因毛豆堆置過高引燃火勢。(5)綜上，本件火災應係被
    告疏失將毛豆堆高4層，造成毛豆撞擊鹵素照明燈，迅即引
    發火勢，原檢察官未詳加調查，應有失當，爰聲請交付審判
    云云。
六、經查：(1)前揭「嘉義縣消防局火災原因調查報告書」關於起
    火處之研判僅認「應在照明燈位置附近」，並非確認「照明
    燈」係起火點，且該調查報告書關於起火原因之研判亦認為
    「有關照明燈發熱接觸紙箱引起火災之可能因素無法研判」
    及「本次火災無具體跡證，故無法研判起火原因」等情（見
    警卷第13頁），先予敘明。(2)其次，被告乙○於警偵訊時已
    否認其在前揭第206號冷凍庫中，所堆置之毛豆紙箱有接觸
    照明燈之情（見警卷第2頁，偵卷第7頁），並無證據可證明
    確有此等情事，又被告之前揭朴子消防分局談話筆錄關於其
    曾聞悉怪味等語，亦不足證明被告有告訴人所指之持續堆疊
    貨物至超過照明燈高度情形，另電技師公會前揭鑑定報告書
    雖載明：「引起火災之過程研判，冷凍庫內放置包裝毛豆之
    紙箱，各箱重疊堆高至接近頂板。」，惟該報告書之鑑定結
    論則謂：「就現場裝置之電器設備，可能發生火災原因如下
    ：如照明燈為點亮狀態下，因照明燈引燃包裝毛豆之紙箱最
    有可能（因現場照明燈電源開關於救災時已破壞，因此無法
    判別照明燈之開關是否導通，另現場堆置物〈包裝毛豆之紙
    箱〉已清除，堆置情況不明，因此無法研判其與燈具接觸之
    可能性。）」等語（見偵卷第32頁）；是本件火災歷經多次
    鑑定均無法研判起火燃燒之原因為何，而告訴人關於被告堆
    置毛豆紙箱接觸照明燈之指述又屬推測之詞，查無證據以實
    其說，又縱然起火處係在第206號冷凍庫前方右側牆照明燈
    位置附近，亦難認為被告確有堆置毛豆過高，接觸照明燈，
    因此引燃火勢情形。此外，亦查無其他積極證據足認被告有
    何聲請意旨所指之公共危險罪嫌，應認被告犯罪嫌疑不足。
七、綜上所述，本院依本件之卷證資料查無積極事證足資證明被
    告涉有公共危險罪嫌，當認被告犯罪嫌疑不足。本件交付審
    判之聲請為無理由，應予駁回。
中　　華　　民　　國　　94　　年　　7　　月　　20　　日
                    刑事第二庭審判長法　官  夏 金 郎
                                    法　官  陳 俞 婷
                                    法　官  盧 鳳 田
上列正本證明與原本無異。
本裁定不得抗告。
中　　華　　民　　國　　94　　年　　7 　　月　　20　　日
                                    書記官  楊 國 色
